lt-LT: Soprano saksofono kandiklio toninis charakteris: Subalansuotas; Šviesus; Tamsus; Koncentruotas; Lengvai pučiamas; Su pasipriešinimu; Šiltas; Kita
zh-TW: 高音薩克斯風吹嘴音色特性: 均衡; 明亮; 低沉; 集中; 吹奏順暢; 具阻力感; 溫暖; 其他
fi: Sopraanosaksofonin suukappaleen sointiväri: Tasapainoinen; Kirkas; Tumma; Keskitetty; Helposti soiva; Vastuksellinen; Lämmin; Muu
ro-RO: Caracter tonal al muștiucului pentru saxofon sopran: Echilibrat; Deschis; Închis; Concentrat; Suflare ușoară; Rezistent; Cald; Altele
pl: Charakter brzmienia ustnika saksofonu sopranowego: Zrównoważony; Jasny; Ciemny; Skupiony; O lekkim zadęciu; Stawiający opór; Ciepły; Inny
sv: Sopransaxofonmunstyckets tonala karaktär: Balanserad; Ljus; Mörk; Fokuserad; Lättblåst; Trögblåst; Varm; Övrigt
nb: Sopransaksofonmunnstykkets tonale karakter: Balansert; Lys; Mørk; Fokusert; Lettblåst; Tungblåst; Varm; Annet
hu: Szopránszaxofon fúvóka hangszíne: Kiegyensúlyozott; Fényes; Sötét; Fókuszált; Szabad fújású; Ellenállásos; Meleg; Egyéb
pt-BR: Saxofone soprano boquilha caráter tonal: Equilibrado; Brilhante; Escuro; Focado; Sopro livre; Resistente; Quente; Outro
en: Soprano saxophone mouthpiece tonal character: Balanced; Bright; Dark; Focused; Free-blowing; Resistant; Warm; Other
cs: Tónový charakter náustku pro sopránový saxofon: Vyvážený; Jasný; Temný; Soustředěný; S volným ozevem; S odporem; Teplý; Jiné
hr-HR: Tonalni karakter usnika za sopran saksofon: Uravnotežen; Svijetao; Taman; Fokusiran; Lagano upuhivanje (Free-blowing); S otporom; Topao; Ostalo
sl-SI: Zvočni značaj ustnika za sopranski saksofon: Uravnoteženo; Svetlo; Temno; Usmerjeno; Prosto pihanje; Odporno; Toplo; Drugo
ko: 소프라노 색소폰 마우스피스의 음색 특성: 밸런스드; 브라이트; 다크; 포커스드; 프리 블로잉; 레지스턴트; 웜; 기타
es: Carácter tonal de la boquilla del saxofón soprano: Equilibrado; Brillante; Oscuro; Enfocado; Soplo libre; Resistente; Cálido; Otro
nl: Sopraansaxofoon mondstuk klankkarakter: Gebalanceerd; Helder; Donker; Gefocust; Free-blowing; Resistant; Warm; Anders
zh-CN: 高音萨克斯风吹嘴的音色特点: 平衡; 明亮; 深沉; 集中; 通畅; 有阻力; 温暖; 其他
el: Τονικός χαρακτήρας επιστομίου σαξοφώνου σοπράνο: Ισορροπημένος; Λαμπερός; Σκοτεινός; Εστιασμένος; Ελεύθερης πνοής; Με αντίσταση; Ζεστός; Άλλο
ja: ソプラノサックス用マウスピース音色特性: バランス; ブライト; ダーク; フォーカス; フリーブローイング; レジスタント; ウォーム; その他
it: Carattere timbrico del bocchino del sassofono soprano: Equilibrato; Brillante; Scuro; Focalizzato; Emissione libera; Resistente; Caldo; Altro
ru: Тембровый характер мундштука сопрано-саксофона: Сбалансированный; Яркий; Тёмный; Сфокусированный; Лёгкий на продув; С сопротивлением; Тёплый; Другое
th: ลักษณะเสียงของปากเป่าแซกโซโฟนโซปราโน: สมดุล; สว่าง; หม่น; โฟกัส; เป่าง่าย; ต้านลม; อบอุ่น; อื่นๆ
vi: Đặc tính âm sắc của ống ngậm kèn saxophone soprano: Cân bằng; Sáng; Tối; Tập trung; Dễ thổi; Độ cản cao; Ấm; Khác
de: Klangcharakter des Sopransaxophon-Mundstücks: Ausgewogen; Hell; Dunkel; Fokussiert; Leicht ansprechend; Hoher Blaswiderstand; Warm; Andere
pt-PT: Característica tonal do bocal de saxofone soprano: Equilibrado; Brilhante; Escuro; Focado; Sopro livre; Resistente; Quente; Outro
fr: Caractère sonore du bec de saxophone soprano: Équilibré; Brillant; Sombre; Centré; Libre; Résistant; Chaud; Autre
bg-BG: Тонален характер на мундщука за сопран саксофон: Балансиран; Ярък; Тъмен; Фокусиран; Свободно издухване; Със съпротивление; Топъл; Друго
sk-SK: Tónový charakter náustku pre soprán saxofón: Vyvážený; Jasný; Tmavý; Zameraný; S voľným prietokom vzduchu; S odporom; Teplý; Iný
tr: Soprano saksafon ağızlığı tonal karakteri: Dengeli; Parlak; Koyu; Odaklı; Serbest üfleme; Dirençli; Sıcak; Diğer
da: Klangkarakter for sopransaxofonmundstykke: Afbalanceret; Lys; Mørk; Fokuseret; Free-blowing; Med modstand; Varm; Andet